Inventaris van het archief van de Volkspartij voor Vrijheid en Democratie (VVD) en voorgangers, 1889-1976 (1999)
Nationaal Archief, Den Haag
- GEDEPONEERDE ARCHIEVEN, B
  - ARCHIEF VAN DE VERENIGING VAN STATEN- EN RAADSLEDEN (1946-1967), 13.
    - ALGEMEEN
      - Ingekomen en minuten van uitgaande stukken
        - Correspondentie van het secretariaat van de Vereniging van Staten- en Raadsleden van de PvdV respectievelijk de VVD, waaronder afleveringen van de Mededelingen en Provincie en Gemeente, 1946-1955.; 266, 267; 2 pakken
          - 1946-1950., 267
          - 1952-1955., 266
        - Correspondentie van het secretariaat; afleveringen van Provincie en Gemeente; agenda's, presentielijsten en verslagen van vergaderingen, commissierapporten, 1949-1966.; 258-260; 3 pakken
          - 1949-1951., 258
          - 1952-1959., 259
          - 1960-1966., 260
      - Algemene vergaderingen
        - Stukken betreffende de jaarlijkse Algemene Vergaderingen, 1948-1966.; 262, 264; 2 omslagen
          - 1948-1961., 262
          - 1962-1966., 264
    - BIJZONDER
      - Reglementering
        - Reglement yan de Vereniging van Staten- en Raadsleden van de VVD, vastgesteld in de Algemene Vergadering van 19 oktober 1946, gewijzigd 22 oktober 1949 en 19 oktober 1957., 262; 1 stuk
        - Reglement van de Vereniging van Staten- en Raadsleden van de VVD, vastgesteld in de Algemene Vergadering van 19 oktober 1946, gewijzigd 22 oktober 1949 en 19 oktober 1957, 17 februari 1962 en 20 maart 1965., ---
          Zie bij de stukken van 1965 in inv.nr 264.
      - Commissies
        - Stukken betreffende de Onderwijscommissie en subcommissies van de Vereniging van Staten- en Raadsleden, inzake onderwijszaken in de gemeentelijke sector, 1952-1955.; 265; 1 omslag
        - Concept van de redactiecommissie van het rapport Liberale landbouwpolitiek; met bijlagen, 1958.; 215; 1 omslag
      - Studieconferenties
        - Stukken betreffende de Studie-Conferentie op 14 en 15 oktober 1950 te Oud-Leusden over "De politieke situatie in Nederland", 221; 1 omslag
        - Stukken betreffende de organisatie van de Studie-Conferentie op 2 en 3 juni 1951 te Zeist, 218; 1 omslag
        - Stukken betreffende de Studie-Conferentie op 2 en 3 juni 1951 te Zeist, 268; 1 omslag
        - Stukken betreffende de Studie-Conferentie op 18 en 19 april 1953 te Zeist in verband met de gemeenteraadsverkiezingen, 224; 1 omslag
        - Stukken betreffende de Studie-Conferentie op 18 en 19 april 1953 te Zeist, 268; 1 omslag
        - Stukken betreffende de Onderwijsconferentie op 20 en 21 februari 1954 te 's-Gravenhage, waaronder het Onderwijsrapport, 1953-1954.; 225; 1 omslag
        - Stukken betreffende het Congres op 10-11 maart 1956 te Utrecht over sportzaken en vrije tijdsbesteding, 226; 1 omslag
        - Stukken betreffende de organisatie van de Studie-Conferentie op 15 en 16 februari 1958 te Zeist over het ontwerp-Gemeenteprogramma, 229; 1 omslag
        - Stukken betreffende de Studie-Conferentie op 29-30 november 1958 te Zeist over gemeentepolitieke zaken, 228; 1 omslag
        - Stukken betreffende de organisatie van de Studie-conferentie op 10-11 oktober 1959 te Zeist, 217; 1 omslag
        - Stukken betreffende de organisatie van de Studie-Conferentie op 17 -18 februari 1962 te Zeist, 230; 1 omslag
        - Stukken betreffende de organisatie van de Studie-Conferentie op 22 en 23 februari 1964 te Zeist, 232; 1 omslag
        - Stukken betreffende de organisatie van de Studie-Conferentie op 18 en 19 februari 1966 te Lunteren, 263; 1 omslag
        - Stukken betreffende de Studie-Conferentie op 18 en 19 februari 1966 te Lunteren, 232; 1 omslag
        - Stukken betreffende de Studie-Conferentie op 14 en 15 oktober 1966 te Lunteren, 232; 1 omslag
        - Stukken betreffende de Studie-Conferentie op 14 en 15 oktober 1966 te Lunteren, 263; 1 omslag
        - Stukken betreffende de organisatie van de Studie-Conferentie op 6 en 7 oktober 1967 te Lunteren, 933; 1 omslag
      - Redactie Provincie en Gemeente
        - Correspondentie van K.H. Brandt, redacteur van Provincie en Gemeente, met het secretariaat van de VVD en derden, 1953-1955.; 298; 1 omslag
  - ARCHIEF VAN DE LIBERALE INTERNATIONALE - GROEP NEDERLAND (1968-1987), 14.
    - Correspondentie, convocaties, notulen, vergaderstukken e.d., 1973-1986.; 33-35
      - 1973-1975., ---
        Bevindt zich in het DNPP in Groningen, als inv.nr. 33
      - 1976-1980., ---
        Bevindt zich in het DNPP in Groningen, als inv.nr. 34
      - 1981-1986., ---
        Bevat ook stukken congres Liberale Internationale in Den Haag, 1982.
        Bevindt zich in het DNPP in Groningen, als inv.nr. 35
    - Stukken betreffende statutenwijziging, 1983-1984.; ---
      Bevindt zich in het DNPP in Groningen, als inv.nr. 36
    - Inhoud map 'Liberale Internationale Groep Nederland Europese Kring', bevattende convocaties, notulen en documentatie, 1984-1987.; ---
      Bevindt zich in het DNPP in Groningen, als inv.nr. 37
    - Stukken betreffende de financiële administratie, 1975-1983.; 38-42
      - (stukken betreffende) jaarrekeningen, 1975-1983., ---
        Bevindt zich in het DNPP in Groningen, als inv.nr. 38
      - stukken betreffende financiële en ledenadministratie, 1975., ---
        Bevindt zich in het DNPP in Groningen, als inv.nr. 39
      - mutaties ledenadministratie, 1975-1983., ---
        Bevindt zich in het DNPP in Groningen, als inv.nr. 40
      - correspondentie betreffende contributie-inning, 1976-1983., ---
        Bevindt zich in het DNPP in Groningen, als inv.nr. 41
      - inhoud map 'afrekeningen/voorschotten secretariaat', 1979-1981., ---
        Bevindt zich in het DNPP in Groningen, als inv.nr. 42
    - Congressen Liberale Internationale, 1968, 1973-1983.; 43-55
      - 20-24 september 1968 te Den Haag., ---
        Bevindt zich in het DNPP in Groningen, als inv.nr. 43
      - 28-30 september 1973 te Luxemburg., ---
        Bevindt zich in het DNPP in Groningen, als inv.nr. 44
      - 25-28 september 1975 te Edinburgh., ---
        Bevindt zich in het DNPP in Groningen, als inv.nr. 45
      - 30 september-2 oktober 1976 te Brussel., ---
        Bevindt zich in het DNPP in Groningen, als inv.nr. 46
      - 22-24 september 1977 te Porticcio, Corsica., ---
        Bevindt zich in het DNPP in Groningen, als inv.nr. 47
      - 28-30 september 1978 te Zürich., ---
        Bevindt zich in het DNPP in Groningen, als inv.nr. 48
      - 4-6 oktober 1979 te Ottawa., ---
        Bevindt zich in het DNPP in Groningen, als inv.nr. 49
      - 4-6 september 1980 te Berlijn., ---
        Bevindt zich in het DNPP in Groningen, als inv.nr. 50
      - 24-26 september 1981 te Spoleto, Italië., ---
        Bevindt zich in het DNPP in Groningen, als inv.nr. 51
      - 9-11 september 1982 te Den Haag., ---
        Bevindt zich in het DNPP in Groningen, als inv.nr. 52
      - 6-8 oktober 1983 te Stockholm., ---
        Bevindt zich in het DNPP in Groningen, als inv.nr. 53
      - 12-16 september 1984 te Tel Aviv., ---
        Bevindt zich in het DNPP in Groningen, als inv.nr. 54
      - 3-5 oktober 1985 te Madrid., ---
        Bevindt zich in het DNPP in Groningen, als inv.nr. 55
    - Stukken betreffende seminar Liberale Internationale te Bonn, 30-31 mei 1980, ---
      Bevindt zich in het DNPP in Groningen, als inv.nr. 56
    - Map met opschrift "Liberal International". Omstreden lidmaatschap Freiheitlichen Partei Österreichs, 1979-1987.; ---
      Bevindt zich in het DNPP in Groningen, als inv.nr. 57
    - Uiteenlopende stukken betreffende de Liberale Internationale., [ca. 1980]; ---
      Bevindt zich in het DNPP in Groningen, als inv.nr. 58
    - Liberal International News, no 2-4,6-18,20-28,31-39, 1977-1987.; ---
      Bevindt zich in het DNPP in Groningen, als inv.nr. 59